臺灣桃園地方法院民事裁定　　　　　　　　 95年度整字第1號
聲　請　人　九德電子股份有限公司
法定代理人　甲○○
代　理　人　黃冠豪律師
　　　　　　鄭惠蓉律師
　　　　　　鄭涵雲律師
上列聲請人聲請撤銷聲請人公司記名式股票禁止轉讓處分事，本
院裁定如下：
    主  文
本院於民國九十五年七月十四日所為九十五年度整字第一號關於
「自本裁定黏貼本院牌示處之日起九十日內，九德電子股份有限
公司記名式股票，禁止轉讓。」部分之裁定，除九德電子股份有
限公司之董事、監察人所持有之記名式股票，禁止轉讓外，其餘
部分應予撤銷。
聲請人其餘聲請駁回。
    理  由
一、按緊急處分目的乃在保持公司現狀，維護利害關係人之權益
    ，避免公司利用處分期間從事不當行為，或利用重整作為延
    期償付債務之手段，為貫徹立法意旨，以利重整程序之進行
    ，依公司法第295 條前段規定，法院依同法第287 條第1 項
    第1 款（公司財產之保全處分）、第2 款（公司業務之限制
    ）、第5 款（公司記名式股票轉讓之禁止）及第6 款（公司
    負責人對於公司損害賠償責任之查定及其財產之保全處分）
    所為之處分，不因重整失其效力。然法院准予重整前或後，
    就先前所為之處分遇有撤銷或變更之必要時，應如何處理，
    相關法律規定付諸厥如，但以緊急處分係在法院裁定公司重
    整前，為保全公司之財產現狀，性質上類似民事訴訟法之保
    全程序，故關於假扣押、假處分之規定，應可類推適用於裁
    定公司重整前之緊急處分。又「假扣押之原因消滅…，或其
    他命假扣押之情事變更者，債務人得聲請撤銷假扣押裁定。
    」民事訴訟法第530 條第1 項定有明文，是以法院裁定緊急
    處分後，如其原因消滅或其情事變更者，法院自可類推適用
    撤銷假扣押裁定之規定。
二、本件聲請意旨略以：依櫃買中心業務規則第12條之2 第1 項
    ：「發行人有下列情事之一者，本中心得報請主管機關核准
    終止其有價證券櫃檯買賣」，其中第12款規定：「其有價證
    券經依本規則第12條之1 第1 項各款規定停止櫃檯買賣，滿
    6 個月後仍有該條第1 項各款規定情事之一者」，而第12條
    之1 第1 項第1 款規定：「有公司法第282 條之情事，經法
    院依公司法第287 條第1 項第5 款規定對其股票為禁止轉讓
    之裁定者」。因聲請人股票上櫃交易已久，股東數萬人，如
    被終止櫃檯買賣，將影響全體股東投資人權益甚鉅，且重整
    計畫中有減、增資以充實經營資金方案，聲請人於民國95年
    11月28日召開95年第1 次股東臨時會討論事項第3 案：「以
    私募方式發行普通股」，計畫辦理私募有價證券1 億8 千64
    0 萬股，另第4 案：「現金增資發行新股」，計畫辦理現金
    增資新台幣（下同）18億6 千4 百萬元，發行普通股186,40
    0 仟股，上開兩項增資議案均以聲請人公司股票是否在櫃檯
    買賣中心交易為前提，否則將無任何投資人願意應募，聲請
    人勢必無法完成增資募款，以充實營運資金，改善財務結構
    ，清償全體供應商及銀行債務，完成重整程序，達到重建更
    生之目的。又聲請人於95年8 月29日召開全體債權銀行「債
    權展延還本暨調降利率」會議，獲得全體銀行支持，95年9
    月14日兆豐銀行更具狀向本院聲請暫緩執行保全處分，顯見
    聲請人已取得債權人同意協商債權，加以主管機關經濟部等
    均表示對聲請人重整事件持肯定態度，必可完成重整目的。
    再聲請人聲請撤銷緊急處分主文中「記名式股票禁止轉讓」
    ，亦於95年11月6 日董事會決議通過，並於95年11月28 日
    股東臨時會列入報告事項第1 案，以充分公開資訊，並依法
    決議，報請全體股東鑒核，故縱准許聲請人記名式股票交易
    ，亦不會造成股東或投資人損害。另本院於原裁定理由以「
    惟聲請人之記名是股票若得以繼續轉讓，任由公司董、監事
    處分其持有股份超過半數，將致九德公司董、監事依公司法
    規定當然解任，則重整程序恐難順利進行，準此，本院依職
    權就九德公司之記名式股票為禁止轉讓之裁定」，惟本院得
    以裁定聲請人公司董事、監察人股票禁止轉讓，取代全部持
    有人股票禁止轉讓，即可達成裁定目的。且重整裁定後，聲
    請人公司之經營權移轉與本院選任之重整人，原聲請人公司
    董、監事停止職務，聲請人公司重整程序仍得順利進行，不
    受董、監事處分股票之影響等語。
三、經查，本院曾以聲請人之記名式股票若得以繼續轉讓，任由
    公司董監事處分其持有股份超過半數，將致聲請人公司董、
    監事依公司法規定當然解任，則重整程序恐難順利進行，故
    本院依職權就聲請人公司之記名式股票為禁止轉讓之裁定。
    惟聲請人公司經董事會決議通過發行普通股，並於95年11月
    28 日 經股東會全體股東鑒核，然依櫃買中心業務規則第12
    條之2 第1 項規定：「公司有價證券經依本規則第12條之1
    第1項 各款規定停止櫃檯買賣，滿6 個月後，公司仍有公司
    法第282 條之情事，經法院依公司法第287 條第1 項第5 款
    規定對其股票為禁止轉讓之裁定者，櫃買中心得報請主管機
    關核准終止其有價證券櫃檯買賣。」，將致聲請人公司無法
    完成私募有價證券，而不利於公司重生，應認已有情事變更
    之情。又查，原裁定為避免公司董監事處分其持有股份超過
    半數當然解任，將致重整程序難以順利進行，而禁止聲請人
    公司之記名式股票為轉讓，爰審酌聲請人公司私募有價證券
    之必要性與保障債權人之權益，且就除聲請人公司董、監事
    以外之股東所持有之記名式股票解除禁止轉讓之限制，仍不
    違原裁定所欲達成之目的，故聲請人請求就原裁定於九德電
    子股份有限公司董事、監察人之記名式股票為禁止轉讓以外
    之部分，予以撤銷，應有其必要，此部分之請求尚無不當，
    應予准許。至於聲請人董事、監察人之記名式股票則基於上
    開目的，仍有禁止轉讓之必要，聲請人此部分之聲請為無理
    由，應予駁回。
四、爰裁定如主文。
中　　華　　民　　國　　96　　年　　1 　　月　　4 　　日
                  民事第二庭  法　官　范明達
以上正本係照原本作成。
如對本裁定抗告須於裁定送達後10日內向本院提出抗告狀，並繳
納抗告費新臺幣1,000元
中　　華　　民　　國　　96　　年　　1 　　月　　4 　　日
                              書記官  江世亨
